【裁判字號】    97,審訴,2376
【裁判日期】    970626
【裁判案由】    毒品危害防制條例
【裁判全文】
臺灣高雄地方法院刑事判決            97年度審訴字第2376號
公  訴  人  臺灣高雄地方法院檢察署檢察官
被      告  乙○○
                    另案在臺灣高雄女子監獄執行中
指定辯護人  本院公設辯護人黃文德
上列被告因毒品危害防制條例案件，經檢察官提起公訴（97年度
毒偵字第3964號），本院合議庭裁定由受命法官獨任依協商程序
審理，判決如下：
    主  文
乙○○施用第一級毒品，累犯，處有期徒刑捌月；又施用第二級
毒品，累犯，處有期徒刑肆月。應執行有期徒刑拾月。
    事實及理由
一、本件犯罪事實及證據，除犯罪事實「再因施用毒品案件，經
    高雄地院於95年7 月11日以95年度訴字第137 號判決處有期
    徒刑7 月確定，於96年7 月16日徒刑期滿執行完畢」更正為
    「再因施用毒品案件，經本院以94年度訴緝字第83號判決，
    判處有期徒刑6 月確定，於95年10月20日易科罰金執行完畢
    」；「在不詳地點」更正為「在高雄市○○區○○路137 號
    處」；證據部分補充「被告乙○○於本院審理中之自白」外
    ，餘均引用檢察官起訴書之記載，如附件。
二、本件被告業已認罪，並經辯護人協助下與檢察官於審判外達
    成協商之合意，渠等合意內容為：被告願受科刑範圍如主文
    所載。經核被告所為，係犯毒品危害防制條例第10條第1 項
    之施用第一級毒品罪，及同條第2 項之施用第二級毒品罪，
    且上開協商合意內容，並無刑事訴訟法第455 條之4 第1 項
    所列不得認罪協商之情形，本件既經檢察官聲請改依協商程
    序而為判決，本院爰不經言詞辯論，於協商合意範圍內為協
    商判決。
三、應適用之法條：刑事訴訟法第455 條之4 第2 項、第455 條
    之8 、第454 條第2 項，毒品危害防制條例第10條第1 項、
    第2 項，刑法第11條前段、第47條第1 項、第51條第5 款。
四、本判決除有刑事訴訟法第455 條之4 第1 項第1 款、第2 款
    、第4 款、第6 款、第7 款所定情形之一，或違反同條第2
    項規定者外，不得上訴。
本案經檢察官鄭益雄到庭執行職務。
中    華    民    國    97    年    6     月    26    日
                  刑事第七庭    法  官  陳君杰
以上正本證明與原本無異。
如不服本判決，應於判決送達後10日內，向本院提出上訴狀。
中    華    民    國    97    年    6     月    26    日
                                書記官  李承悌
附錄本判決論罪科刑法條全文：
毒品危害防制條例第10條
施用第一級毒品者，處6 月以上5 年以下有期徒刑。
施用第二級毒品者，處3年以下有期徒刑。
附件：
臺灣高雄地方法院檢察署檢察官起訴書
                                    97年度毒偵字第3964號
    被      告  乙○○  女  29歲（民國○○年○月○○日生）
                        住高雄縣大寮鄉○○○路128巷83號
                        （另案於臺灣高雄女子監獄執行中）
                        國民身分證統一編號：Ｚ000000000號
上列被告因違反毒品危害防制條例案件，業經偵查終結，認應該
提起公訴，茲將犯罪事實及證據並所犯法條分敘如下：
        犯罪事實
一、乙○○前於民國91年間，因施用毒品案件，經臺灣高雄地方
    法院（下稱高雄地院）以91年度毒聲字第967號裁定送勒戒
    處所觀察、勒戒後，認有繼續施用毒品之傾向，經高雄地院
    以92年度毒聲字第3807號裁定令入戒治處所施以強制戒治，
    並以92年度毒聲字第6600號裁定停止戒治付保護管束，於93
    年6月10日強制戒治期滿執行完畢釋放，經本署檢察官以93
    年度戒毒偵字第479號為不起訴處分確定。再因施用毒品案
    件，經高雄地院於95年7月11日以95年度訴字第137號判決處
    有期徒刑7月確定，於96年7月16日徒刑期滿執行完畢。詎其
    猶不知悔改，明知海洛因及甲基安非他命業經公告為毒品危
    害防制條例第2條第2項所列管之第一、二級毒品，不得非法
    持有、施用，於前揭強制戒治執行完畢釋放後5年內，復基
    於施用第一級毒品海洛因、第二級毒品甲基安非他命之犯意
    ，於97年4月3日為警對其採尿時起回溯24小時及96小時內之
    某時（不含公權力拘束期間），在高雄市○○區○○路137
    號內，以注射方式施用第一級毒品海洛因1次，另在不詳地
    點，以不詳方式施用第二級毒品甲基安非他命1次，嗣於97
    年4月2日18時20分許，經警在高雄市○○區○○路137號前
    查獲因毒品案件遭通緝之劉上安（另案送執行），並得劉上
    安之同意入屋執行搜索，經採集乙○○之尿液送請鑑驗後，
    結果呈可待因、嗎啡陽性及安非他命、甲基安非他命陽性反
    應，始查悉上情。
二、案經高雄市政府警察局報告偵辦。
        證據並所犯法條
一、證據清單及待證事實
  ┌──┬───────────┬───────────┐
  │編號│  證據名稱            │   待證事實           │
  ├──┼───────────┼───────────┤
  │  一│被告乙○○於警詢及偵查│被告於上揭時、地為警查│
  │    │中之供述              │獲並採尿送驗之事實。  │
  ├──┼───────────┼───────────┤
  │  二│尿液採證代碼對照表（代│被告於上揭時、地為警所│
  │    │碼：L11-411）暨高雄市 │採集之尿液送驗結果呈嗎│
  │    │立凱旋醫院濫用藥物尿液│啡、可待因陽性及安非他│
  │    │檢驗報告各1紙         │命、甲基安非他命陽性反│
  │    │                      │應之事實。            │
  ├──┼───────────┼───────────┤
  │  三│被告刑案資料查註紀錄表│1.被告曾受強制戒治，於│
  │    │及全國施用毒品案件紀錄│  93年6月10日執行完畢 │
  │    │表                    │  釋放之事實。        │
  │    │                      │2.被告於受有期徒刑之執│
  │    │                      │  行完畢後，5年內再犯 │
  │    │                      │  施用毒品案件之事實  │
  └──┴───────────┴───────────┘
二、查海洛因及安非他命係毒品危害防制條例第2條第2項第1款
    及第2款所稱之第一、二級毒品；是核被告乙○○所為，係
    犯毒品危害防制條例第10條第1項及第2項之施用第一、二級
    毒品罪嫌。其持有第一級毒品海洛因及第二級毒品甲基安非
    他命之低度行為，為施用之高度行為所吸收，爰不另論罪。
    又被告曾受有期徒刑之執行，於96年7月16日執行完畢之事
    實，有本署刑案查註紀錄表在卷可參，其於5年內故意再犯
    本件有期徒刑以上之罪，為累犯，請依刑法第47條第1項之
    規定，加重其刑。
三、依刑事訴訟法第251條第1項提起公訴。
    此  致
臺灣高雄地方法院
中    華    民    國    97    年    5     月    29    日
                              檢  察  官  甲○○
上正本證明與原本無異
中    華    民    國    97    年    6     月    2     日
                              書  記  官  張翁玲


司法院資訊處製作；財團法人民間司法改革基金會備份。
